【裁判字號】    99,抗,366
【裁判日期】    990825
【裁判案由】    停止執行
【裁判全文】
臺灣高等法院臺中分院民事裁定  99年度抗字第366號
抗  告  人  甲○○
相  對  人  乙○○
上列抗告人因與相對人間停止執行事件，對於臺灣台中地方法院
民國99年7月14日所為99年度聲字第162號裁定提起抗告，本院裁
定如下：
      主  文
抗告駁回。
抗告程序費用由抗告人負擔。
      理  由
一、本件相對人於原法院主張：抗告人持原法院院99年度司票字
    1368號本票准許強制執行之裁定為執行名義聲請強制執行，
    經臺灣雲林地方法院99年度司執字第 14605號受理在案。惟
    伊已向原法院提起 99年度中簡字第966號確認本票債權不存
    在訴訟，為此聲請裁定停止執行程序等語。原法院經調查結
    果，以臺灣雲林地方法院 99年度司執字第14605號強制執行
    事件尚未終結，且相對人對抗告人提起確認本票債權不存在
    訴訟，刻由原法院審理，並於 99年6月25日宣判，其聲明第
    一、二項為請求確認抗告人執有原法院99年度司票字1368號
    裁定所載之本票對相對人債權不存在，有判決影本在卷可憑
    ，故相對人依上開規定聲請停止執行，於法尚無不合。原法
    院並斟酌抗告人聲請強制執行之債權金額為新臺幣（下同）
    85萬元，參酌上開確認本票債權不存在之訴，其第一審審判
    程序已終結並宣判在案，故僅計算第二審裁判時程，又本件
    本案訴訟標的金額未逾新台幣（下同） 150萬元，依法不得
    上訴第三審，即至二審終結之期間推定為二年（參照各級法
    院辦案期限實施要點第二條規定民事通常程序第一審審判案
    件期限一年四個月，第二審審判案件期限二年，第三審審判
    案件期限一年），則抗告人因相對人聲請停止執行所受之損
    害，應為在該民事訴訟程序進行期間，延後全額受償85萬元
    之利息損失即為8萬5000元（850,0005%2＝85,000， 元
    以下四捨五入)，因裁定相對人供擔保8萬5000元後，臺灣雲
    林地方法院 99年度司執字第14605號執行事件之強制執行程
    序，於原法院 99年度中簡字第966號確認本票債權不存在事
    件判決確定、和解或撤回起訴前，應暫予停止。
二、抗告意旨以：相對人所提之確認之訴，並非以本票係偽造、
    變造為理由，與非依非訟事件法第195條第1項所定之要件不
    符云云。
三、惟查：發票人主張本票係偽造、變造者，於前條裁定送達後
    20日內，得對執票人向為裁定之法院提起確認之訴。發票人
    證明已依前項規定提起訴訟時，執行法院應停止強制執行。
    但得依執票人聲請，許其提供相當擔保，繼續強制執行，亦
    得依發票人聲請，許其提供相當擔保，停止強制執行。發票
    人主張本票債權不存在而提起確認之訴不合於第一項之規定
    者，法院依發票人聲請，得許其提供相當並確實之擔保，停
    止強制執行，非訟事件法第 195條定有明文。本件原法院即
    係依非訟事件法第195條第3項准相對人提供擔保停止強制執
    行，抗告人以相對人僅得依非訟事件法第195條第1項以本票
    係偽造、變造而提起確認本票債權不存在，始得聲請供擔保
    停止強制執行，不無誤會。抗告無理由，應予駁回。
四、據上論結，本件抗告為無理由，依非訟事件法第46條、民事
    訴訟法第 495條之1第1項、第449條第1項、第95條、第78條
    ，裁定如主文。
中    華    民    國    99    年    8     月    25    日
                民事第三庭    審判長法  官  陳照德
                                    法  官  朱  樑
                                    法  官  曾謀貴
以上正本係照原本作成。
不得再抗告。
                                    書記官  王麗珍
中    華    民    國    99    年    8     月    25    日
                                                      Ｓ

司法院資訊處製作；財團法人民間司法改革基金會備份。
